臺灣屏東地方法院刑事判決　　　　　　　 96年度易字第447號
公　訴　人　臺灣屏東地方法院檢察署檢察官
被　　　告　丙○○
上列被告因竊盜案件，經檢察官提起公訴（96年度偵字第718號
），本院判決如下：
    主  文
丙○○攜帶兇器竊盜（事實欄一所示犯行），處有期徒刑拾月；
減為有期徒刑伍月。未扣案如附表編號1.、2.所示之物沒收；又
共同攜帶兇器竊盜（事實欄二所示犯行），處有期徒刑壹年；減
為有期徒刑陸月。未扣案如附表編號1.、3.所示之物沒收；應執
行有期徒刑拾壹月。未扣案如附表編號1.、2.、3.所示之物沒收
。
    事  實
一、丙○○基於意圖為自己不法所有之竊盜犯意，於民國95年11
    月22日上午10時許，持其所有之客觀上可供兇器使用之鐵鎚
    、鐵鉗各1 把，將戊○○所有而裝置在屏東縣內埔鄉○○村
    ○○路北二巷104 號屋頂上之不銹鋼水塔桶1 個拆卸竊取後
    ，以機車載往坐落屏東縣內埔鄉○○村○○路45號，由不知
    情之乙○○經營之正興資源回收場變賣之。
二、又其另基於意圖為自己不法所有之竊盜犯意，於95年11月28
    日下午1 時30分許，夥同與其有共同犯意聯絡之甲○○（同
    案另判）至丁○○管理之屏東縣內埔鄉○○村○○路21號，
    利用該屋未上鎖之機會進入其內（侵入建築物未據告訴），
    並由丙○○持其所有而客觀上可供兇器使用之鐵鎚、螺絲起
    子各1 把，將該址屋內裝置之鋁門、鋁窗，及屋外邱文馨所
    有之不銹鋼水塔桶拆卸，並合力搬上機車後，由丙○○載往
    變賣，嗣因邱文馨於次日即95年11月29日據甲○○告知上情
    而報警循線查獲。
三、案經屏東縣警察局內埔分局報告臺灣屏東地方法院檢察署檢
    察官偵查起訴。
    理  由
一、證據審查部分
  (一)按被告以外之人（含證人、鑑定人、告訴人、被害人、共同
    被告等）於審判外之陳述雖不符刑事訴訟法第159 條之1 至
    之4 等4 條之規定，而經當事人於審判程序同意作為證據，
    法院審酌該言詞陳述或書面陳述作成時之情況，認為適當者
    ，亦得為證據，刑事訴訟法第159 條之5 第1 項定有明文。
    其立法意旨在於傳聞證據未經當事人之反對詰問予以核實，
    原則上先予排除，惟若當事人已放棄反對詰問權，於審判程
    序中表明同意以該等傳聞證據為證據；基於尊重當事人對傳
    聞證據之處分權，考量證據資料愈豐富，愈有助於真實發見
    之理念，並強化言詞辯論，使訴訟程序得以順暢進行，亦予
    其傳聞證據均有證據能力。
  (二)本件公訴意旨提出證人即同案被告甲○○、證人戊○○、乙○○、丁○○、邱文馨、李壽來於警詢時所為之陳述，經被
    告丙○○於本院審理時明示不爭執其證據能力，本院依其製
    作分別係警員在其日常辦公所在之警局內依法詢問，並以全
    程錄音方式擔保過程之正當性，詢畢並由受詢人審視記載內
    容後簽名以示與所述意旨相符，不當製作之可能性極低，與
    證人即同案被告甲○○、證人戊○○、乙○○、丁○○、邱
    文馨、李壽來於偵查中各以證人身分具結後對檢察官所為之
    陳述，依現有卷證均不足以認為有何顯不可信之情況，應認
    為有證據能力。
  (三)被告之自白，非出於強暴、脅迫、利誘、詐欺、疲勞訊問、
    違法羈押或其他不正之方法，且與事實相符者，得為證據，
    刑事訴訟法第156 條第1 項著有規定。卷附被告丙○○於警
    詢中自白之筆錄，固據其在本院審理時自承係出於自由意志
    所為，然經檢察官於偵查中勘驗其警詢錄音內容時，除發現
    其回答詢問時，有在發言回答前均冠以「答」為起始，似在
    朗讀文稿之現象，有勘驗筆錄在卷可參（偵卷第21頁），嗣
    經檢察官就警詢情形訊問承辦警員林進源，則據證稱「被告
    只承認有拿不銹鋼水塔」等語（偵卷第24頁），揆諸前開說
    明，被告丙○○警詢中關於竊取「不銹鋼水塔」以外物件之
    自白，即不得作為證據。
二、訊據被告丙○○於本院審理時，對其前揭於95年11月28日下
    午1 時30分許，在事實欄二所示地點竊取邱文馨所有之不銹
    鋼水塔桶之犯罪事實均自白不諱，核與證人即同案被告甲○○、證人邱文馨於警、偵詢中所為陳述、證人甲○○於本院
    審理時證述之情節相符，其此部分自白堪信與事實相符。另
    被告丙○○於偵查中及本院審理時，固矢口否認前揭於95年
    11月22日，在屏東縣內埔鄉○○村○○路北二巷104 號，竊
    取戊○○所有而裝置在該址屋頂上之不銹鋼水塔桶；及95年
    11月28日在屏東縣內埔鄉○○村○○路21號，除竊取邱文馨
    所有之不銹鋼水塔桶外，尚同時竊取該址屋內裝置之鋁門、
    鋁窗之事實，辯稱：伊並未竊取戊○○所有之不銹鋼水塔桶
    ，伊變賣予劉月娥之不銹鋼水塔桶僅有上開竊自邱文馨者；
    至於持往變賣之鋁門、鋁窗，則為伊拆自自家房屋，並非竊
    得；伊在警詢中自白該等犯行係在警員表示承認1 件或2 件
    都一樣，要求伊一併認罪之情形下所為云云。惟查：
  (一)前揭被告丙○○於95年11月22日上午10時許，持其所有之鐵
    鎚、鐵鉗等物至上址竊取戊○○所有並裝置該屋頂之不銹鋼
    水塔桶之事實，除據被告丙○○於警詢中自白外，其隨後於
    同日上午11時許即將該水塔桶持往劉月娥於經營之資源回收
    場變賣之事實，亦經證人劉月娥於警訊中及本院審理時到庭
    結證在卷，被告丙○○雖辯稱所售不銹鋼水塔桶乃95年11月
    28日竊自邱文馨之物，然證人劉月娥乃經營資源回收業之人
    ，對於收購物件之時間、對象等，均記帳管理，其在95年1
    2 月10日即案發數日後接受警詢時，本於筆記所載內容而就
    收受日期所為之陳述（警卷第21頁），顯不受時間過久或記
    憶能力等因素而受影響，是依被告丙○○所辯，其95年11月
    22日竟能先行變賣6 日後，即95年11月28日始竊得之物，顯
    有矛盾，欲蓋彌彰。
  (二)次就被告丙○○前揭於95年11月28日在上址丁○○管理房屋
    竊取之物，除上開邱文馨所有之不銹鋼水塔桶外，稍早已先
    行拆卸竊得該址屋內裝置之鋁門、鋁窗並持往變賣等情，除
    據證人即同案被告甲○○於警詢中證述綦詳，嗣其在至本院
    審理時，就其2 人在上址竊盜之時間，固改稱係先竊取鋁門
    、鋁窗，約2 至3 日後始又竊取不銹鋼水塔云云，然此部分
    除與甲○○於警、偵詢中所為陳述不符，猶與證人即邱文馨
    於警詢中證稱於被告前揭犯行發生次日（95年11月29日）即
    已據甲○○告知其不銹鋼水塔遭竊之情節矛盾，顯因在本院
    審理中陳述時距案發時點已久而記憶模糊所致，尚不影響其
    前開證言之可信性；另被告丙○○同一時間先後分批載運鋁
    門窗及不銹鋼水塔桶前往變賣之事實，亦經因前往拜訪丙○○而目擊其情之證人李壽來於警詢及偵查中接受檢察官訊問
    時結證在卷（偵卷第39頁、第82頁），另被告丙○○辯稱其
    載往販售予劉月娥之鋁門、鋁窗乃拆自其住處一節，亦據證
    人劉月娥於偵查中經檢察官提示照片辨識後，予以否認在卷
    （偵卷第82頁），是被告丙○○所辯，顯不足採。此外，並
    有採證照片20幀（偵卷14幀、警卷6 幀）在卷可稽，被告丙○○前揭犯罪事實均堪認定。本件被告犯罪事證已臻明確，
    應依法論科。
三、按刑法第321 條第1 項第3 款之攜帶兇器竊盜罪，係以行為
    人攜帶兇器竊盜為其加重條件，此所謂兇器，其種類並無限
    制，凡客觀上足對人之生命、身體、安全構成威脅，具有危
    險性之兇器均屬之，且祇須行竊時攜帶此種具有危險性之兇
    器為已足，並不以攜帶之初有行兇之意圖為必要，最高法院
    著有79年臺上字第5253號判例可資參照。前揭時地被告丙○○持供犯罪使用之鐵鎚、鐵鉗、螺絲起子等物，係以金屬等
    材料製造，以敲擊、扭轉及壓迫金屬釘帽而便利施工為目的
    所製造之手工具，茲螺絲起子之造型尖銳，可直接穿透人體
    皮肉而造成傷害；鐵鎚、鐵鉗則均材質堅硬，造型厚實且易
    於握持運使，對於人體顯亦具有危險性，為前開所稱之兇器
    。核被告丙○○前揭2 次所為，均係犯刑法第321 條第1 項
    第3 款攜帶兇器竊盜罪。其第2 次犯行與同案被告甲○○有
    犯意聯絡及行為分擔，均為共同正犯。又刑罰法規所規定各
    該特定犯罪，除有原已集合多數犯行為構成要件行為態樣或
    其他特別規定者外，行為人主觀上僅須具備對於法條規定各
    該構成要件之「認識」及「意欲」（即構成要件之「知」與
    「欲」），其主觀不法構成要件即已該當，至其動機或在個
    案中誘發多次行為之共同主觀意向聯繫（如概括、整體犯意
    等）為何，要非所問，今被告丙○○前開2 次加重竊盜犯行
    既均具備完整並可獨立區隔之主、客觀不法構成要件，應各
    自成立並論以數罪而分論併罰之。
四、爰審酌被告丙○○之年齡、品行、智識能力、犯罪手段、次
    數、所得財物之價值、對於法益侵害之情節，其為51年8 月
    5 日出生、受有國中畢業教育程度、務農為業之人，有警詢
    年籍等資料在卷可參，本件犯罪時年44歲，有多次犯罪經法
    院判刑確定之紀錄：(一)80年間因違反麻醉藥品管理條例案件
    ，經本院80年度易字第1543號判處有期徒刑5 月確定，於81
    年3 月26日易科罰金執行完畢；(二)81年間因違反麻醉藥品管
    理條例案件，經本院81年度易字第2085號判處有期徒刑8 月
    確定，於82年4 月20日入監，82年12月18日因期滿出監執行
    完畢；(三)85年間因賭博案件，經臺灣桃園地方法院85年度易
    字第4283號判處罰金銀元3,000 元確定，於86年2 月27日繳
    納罰金執行完畢；(四)92年間因違反電子遊戲場業管理條例，
    經臺灣桃園地方法院92年度壢簡字第1093號判處拘役30日，
    於93年2 月10日易科罰金執行完畢，素行欠佳，本件因貪圖
    不勞而獲，與他人共犯竊盜之動機，並考量渠犯罪情節、分
    工，所持工具之種類、數量，對法益所生危險之程度，及其
    經查獲迄今，依現有卷證尚查無任何事證可認有何悔悟之意
    之犯後態度等一切情狀，量處如主文所示之刑。
五、被告丙○○犯罪時間在96年4 月24日以前，所犯為刑法第32
    1 條第1 項之罪，並各經諭知未逾1 年6 月之有期徒刑，合
    於減刑條件，爰依中華民國96年罪犯減刑條例第2 條第1 項
    第3 款、第10條第1 項之規定，減其刑期2 分之1 ，並定其
    應執行之刑，以資儆懲。
六、未扣案如附表所示鐵鎚、鐵鉗、螺絲起子各1 把為被告丙○○所有並供本件犯罪使用之物，業據其在警詢中及本院審理
    時供述在卷，依現有卷證既不能證明已經滅失，併依刑法第
    38條第1 項第2 款規定為沒收之宣告。
據上論斷，應依刑事訴訟法第299 條第1 項前段，刑法第28條、
第321 條第1 項第3 款、第51條第5 款、第38條第1 頂第2 款，
中華民國96年罪犯減刑條例第2 條第1 項第3 款、第7 條、第10
條第1 項，判決如主文。
本案經檢察官許英輝到庭執行職務
中　　華　　民　　國　　96　　年　　10　　月　　31　　日
                    刑事第二庭  法　官  陳松檀
以上正本證明與原本無異。
如不服本判決應於收受本判決送達後10日內向本院提出上訴書狀
，其未敘述上訴理由者，並得於提起上訴後10日內向本院補提理
由書狀（均須按他造當事人之人數附繕本）「切勿逕送上級法院
」
中　　華　　民　　國　　96　　年　　10　　月　　31　　日
                                書記官  林祥玉
附錄本判決論罪之法條：
中華民國刑法第321條
（加重竊盜罪）
犯竊盜罪而有左列情形之一者，處6 月以上、5 年以下有期徒刑
：
一、於夜間侵入住宅或有人居住之建築物、船艦或隱匿其內而犯
    之者。
二、毀越門扇、牆垣或其他安全設備而犯之者。
三、攜帶兇器而犯之者。
四、結夥三人以上而犯之者。
五、乘火災、水災或其他災害之際而犯之者。
六、在車站或埠頭而犯之者。
前項之未遂犯罰之。
【附表】
┌─┬────┬──┬───┐
│  │ 名  稱 │數量│所有人│
├─┼────┼──┼───┤
│1.│鐵鎚    │1 把│丙○○│
├─┼────┼──┼───┤
│2.│鐵鉗    │1 把│丙○○│
├─┼────┼──┼───┤
│3.│螺絲起子│1 把│丙○○│
└─┴────┴──┴───┘
